【裁判字號】    95,訴,102
【裁判日期】    950529
【裁判案由】    毒品危害防制條例
【裁判全文】
臺灣臺北地方法院刑事判決               95年度訴字第102號
公  訴  人  臺灣臺北地方法院檢察署檢察官
被      告  甲○○
上列被告因違反毒品危害防制條例案件，經檢察官提起公訴（95
年度毒偵字第98號），嗣因被告就被訴事實為有罪之陳述，經本
院告知簡式審判程序意旨，並聽取公訴人及被告之意見後，本院
合議庭裁定由受命法官獨任依簡式審判程序審理，判決如下：
    主  文
甲○○施用第一級毒品，累犯，處有期徒刑拾壹月。扣案之注射
針筒參支及杓管壹支均沒收。
    事  實
一、甲○○前因施用第一級毒品海洛因案件，經本院裁定送觀察
    、勒戒後，認無繼續施用毒品之傾向，業經臺灣高等法院於
    民國87年8月31日以87年度上易字第3799號判決免刑確定；
    嗣於5年內復基於概括犯意，自92年5月15日起至同月21日之
    前4日內某時，連續在臺北市○○街等處施用第一級毒品海
    洛因，為警查獲，經依本院以92年度毒聲字第1920號裁定送
    觀察、勒戒後，認有繼續施用毒品之傾向，而再經送請裁定
    強制戒治並予起訴，經本院以92年度訴字第2110號判處有期
    徒刑9月確定，甫於94年9月4日執行完畢。詎仍不知戒除施
    用毒品之惡習，又於5年內即94年11月21日某時，在臺北市
    ○○路120巷公廁內施用第一級毒品海洛因1次，而為警於94
    年11月22日15時30分許，在臺北市○○區○○路150巷20號
    查獲，並扣得施用海洛因之注射針筒3支及供撥用毒品海洛
    因之器具杓管1支。
二、案經臺北市政府警察局信義分局報請臺灣臺北地方法院檢察
    署檢察官偵查起訴。
    理  由
壹、程序方面：
    按本件被告甲○○所犯係死刑、無期徒刑、最輕本刑為3年
    以上有期徒刑以外之罪，其於準備程序就前揭被訴事實為有
    罪之陳述，經受命法官告知簡式審判程序之旨，並聽取其與
    公訴人之意見後，本院認無不得或不宜改依簡式審判程序進
    行之處，爰依刑事訴訟法第273條之1第1項、第284條之1，
    裁定本件由受命法官獨任進行簡式審判程序，合先敘明。
貳、實體方面：
一、訊據被告對於上揭犯罪事實均坦承不諱，本院復審酌：
（一）查被告前因施用第一級毒品海洛因案件，經本院裁定送觀
      察、勒戒後，認無繼續施用毒品之傾向，業經臺灣高等法
      院於民國87年8月31日以87年度上易字第3799號判決免刑
      確定；嗣於5年內復基於概括犯意，自92年5月15日起至同
      月21日之前4日內某時，連續在臺北市○○街等處施用第
      一級毒品海洛因，為警查獲，經依本院以92年度毒聲字第
      1920號裁定送觀察、勒戒後，認有繼續施用毒品之傾向，
      而再經送請裁定強制戒治並予起訴，經本院以92年度訴字
      第2110號判處有期徒刑9月確定，甫於94年9月4日執行完
      畢之事實，有臺灣高等法院被告全國前案紀錄表1份附卷
      可憑，是被告於涉犯本案之前，業曾因施用毒品案件，經
      強制戒治執行完畢釋放後，5年內再犯本件施用毒品之罪
      ，自應依法論科。
（二）次查被告於94年11月22日為警查獲時所採集之尿液，經送
      請臺灣檢驗科技股份有限公司以GC/MS（即氣相層析質譜
      儀分析法）檢驗之結果，係呈海洛因代謝物嗎啡之陽性反
      應，此有該公司94年12月8日濫用藥物尿液檢驗報告1份附
      卷可稽，足證被告之自白與事實相符，是本件事證明確，
      被告之犯行足堪認定。
（三）綜上，被告前因施用毒品案件，經強制戒治執行完畢釋放
      後，5年內再犯本件施用第一級毒品海洛因之罪，自應依
      法論科。
二、核被告所為，係犯毒品危害防制條例第10條第1項之施用第
    一級毒品罪。其持有第一級毒品，復進而施用，其持有第一
    級毒品之低度行為，為施用第一級毒品之高度行為所吸收，
    不另論罪。又被告前因施用毒品案件，經本院以92年度訴字
    第2110號判處有期徒刑9月確定，甫於94年9月4日執行完畢
    ，有臺灣高等法院被告全國前案紀錄表1份在卷可查，其於
    有期徒刑執行完畢後5年內，再犯本件有期徒刑以上之罪，
    為累犯，應依刑法第47條規定加重其刑。爰審酌被告有多次
    施用毒品紀錄，已如前述，其歷經強制戒治之矯治處遇後，
    仍無法杜絕毒癮，顯見其意志不堅，未能體悟施用毒品對自
    己、家人造成之傷害及社會之負擔，自應受相當之刑事非難
    ；惟考量其事後坦承犯行，態度良好，及施用毒品本質上係
    屬戕害自身健康之行為，尚未直接危害他人，反社會性之程
    度較低等一切情狀，酌情量處如主文所示之刑，以資懲儆。
三、扣案之注射針筒3支及器具杓管1支，均係供施用第一級毒品
    海洛因所用之物，且係被告所有，此為被告所不爭執，爰依
    刑法第38條第1項第2款規定，併予宣告沒收之，附此敘明。
四、據上論斷，應依刑事訴訟法第273條之1第1項、第299條第1
    項前段，毒品危害防制條例第10條第1項，刑法第11條前段
    、第47條、第38條第1項第2款，判決如主文。
本案經檢察官於知慶到庭執行職務。
中    華    民    國    95    年    5     月    29    日
                  刑事第十二庭  法  官  曾正龍
以上正本證明與原本無異。
如不服本判決，應於判決送達後10日內，向本院提出上訴狀。
                                書記官  彭自青
中    華    民    國    95    年    5     月    29    日
附錄本案論罪科刑法條全文：
毒品危害防制條例第10條
施用第一級毒品者，處6月以上5年以下有期徒刑。
施用第二級毒品者，處3年以下有期徒刑。


司法院資訊處製作；財團法人民間司法改革基金會備份。
